【裁判字號】    92,交聲,644
【裁判日期】    920714
【裁判案由】    違反道路交通管理處罰條例聲明異議
【裁判全文】
臺灣臺北地方法院交通事件裁定                    九十二年度交聲字第六四四號
    原處分機關  台北市交通事件裁決所
    受 處分 人  安峰有限公司
    代  表  人  盧林扶蓉
右列受處分人因違反道路交通管理處罰條例案件，對於台北市交通事件裁決所中華民
國九十二年五月十四日所為之處分（原處分案號：北市裁三字第車裁二二－ＡＡ00
00000號），聲明異議，本院裁定如左：
    主      文
異議駁回。
    理      由
一、按道路交通安全規則所稱之「汽車」，係指在道路上不依軌道或電力架線而以原
    動機行駛之車輛（包含機器腳踏車）；又人行道（指為專供行人通行之騎樓、走
    廊，及劃設供行人行走之地面道路，與人行天橋及人行地下道）不得臨時停車，
    在禁止臨時停車處所不得停車，道路交通安全規則第二條第一項第一款、第一百
    十一條第一項第一款及第一百十二條第一項第一款分別定有明文。而道路交通管
    理處罰條例所稱之「車輛」，係指在道路上以原動機行駛之汽車（包括機器腳踏
    車）或以人力、獸力行駛之車輛；汽車駕駛人在禁止臨時停車處所停車者，處新
    台幣（下同）六百元以上一千二百元以下罰鍰，道路交通管理處罰條例第三條第
    八款及第五十六條第一項第一款亦有明文。再按道路交通管理處罰條例第七條之
    二第一項第六款規定，以科學儀器取得違規證據資料（如照相機或測速器）者，
    得逕行舉發。
二、本件異議人即受處分人安峰有限公司所有之車ＡＮＫ─參捌一號重型機車，於民
    國九十二年三月二十八日下午四時五分許，停放在台北市○○區○○街六十二巷
    六弄二號一樓不得臨時停車之人行道上，因駕駛人不在場，而由台北市政府警察
    局中正第二分局員警甲○○以拍照之方式採證，並以受處分人有前揭違反道路交
    通管理處罰條例第五十六條第一項第一款規定之行為掣發北市警交大字第ＡＡ0
    000000號舉發違反道路交通管理事件通知單予以舉發，嗣將前開舉發通知
    單送達於受處分人，經受處分人於舉發通知單所載應到案日期（即九十二年五月
    九日）前向原處分機關提出申訴，經原處分機關即台北市交通事件裁決所函請舉
    發單位即台北市政府警察局中正第二分局調查，因認受處分人確有前開違規行為
    ，原處分機關乃以「在禁止臨時停車處所停車」之違規事實，依道路交通管理處
    罰條例第五十六條第一項第一款、違反道路交通管理事件統一裁罰基準表等規定
    ，於九十二年五月十四日以北市裁三字第車裁二二─ＡＡ0000000號裁處
    受處分人罰鍰六百元。
三、受處分人於其所提出之聲明異議狀內固不否認其所有之上開車輛確於前揭時間停
    放於上開人行道之事實，惟矢口否認有何違反道路交通管理處罰條例規定之行為
    ，辯稱：其停車之地點係屬空地，雖是人行道之延伸地，但因正面是行人地下道
    牆，兩側是固定不銹鋼扶手及磚塊圍欄，形成「ㄇ」字型空地，行人無法通行，
    不能視為人行道，機車停放該處，並不妨礙行人通行，且亦未在牆面上貼示明顯
    警告標示，係故意設下違規陷阱云云。經查：受處分人確有於右揭舉發時間，將
    其所有之機車停放在台北市○○區○○街六十二巷六弄二號一樓不得臨時停車之
    人行道上，因駕駛人不在場，而由台北市政府警察局中正第二分局員警甲○○以
    拍照之方式採證等事實，業據證人甲○○於本院訊問時到庭結證甚詳，且提出現
    場採證照片十張在卷可稽，按所謂「人行道」係指為專供行人通行之騎樓、走廊
    ，及劃設供行人行走之地面道路，與人行天橋及人行地下道，道路交通管理處罰
    條例第三條第三款定有明文，而依卷附之採證照片觀之，舉發地點應屬劃設供行
    人行走之地面道路至為明確，是受處分人確有將機車確停放於前揭地點之人行道
    上應屬灼然，其此部分所辯，不足採信；又異議人雖辯稱：該處無明顯警告標示
    云云，然人行道上禁止停車，業據道路交通安全規則第一百十一條第一項第一款
    明文規定，凡合法考領有機車駕駛執照之駕駛人對上開規定理當知之甚詳，且參
    諸系爭舉發地點之右側地面上有於黃色實線內書寫「人行通道請勿停車」之標字
    ，並於舉發地點左側不遠處設置有「禁止停車」之標誌，且異議人車輛所停放之
    地點並未設置有機車停車格，應屬不得臨時停車之處，其在該處停放車輛，已為
    違規，且造成路人、行人之不便及往來之危險，受處分人以前詞置辯，尚不足採
    。本件事證明確，受處分人所有被舉發車輛確有前揭違規行為堪以認定。
四、綜上所述，受處分人確有於前揭時間將其所有之上開機車停放於人行道之違規行
    為，自屬違反道路交通管理處罰條例第五十六條第一項第一款之規定，而受處分
    人於舉發通知單上所載應到案日期前向原處分機關提出申訴，是原處分機關依道
    路交通管理處罰條例第五十六條第一項第一款、違反道路交通管理事件統一裁罰
    基準表等規定，裁處受處分人罰鍰六百元，經核並無違誤。本件受處分人猶執前
    詞，指摘原處分不當，為無理由，應予駁回。
據上論斷，應依道路交通案件處理辦法第十九條，裁定如主文。
中      華      民      國     九十二     年      七     月    十四     日
                                      臺灣臺北地方法院交通法庭
                                          法  官  吳  佳  薇
右正本證明與原本無異。
如不服本裁定，應於裁定送達後五日內向本院提出抗告狀。
                                          書記官  許  博  為
中      華      民      國    九十二    年     七     月    十六    日


司法院資訊處製作；財團法人民間司法改革基金會備份。
